Inventaris van het archief van de Nederlandse Volksdienst, (1939) 1940-1945
Nationaal Archief, Den Haag
- Inhoud doos nummer 60., 60
  - provinciaal bureau zuid-holland, 1943-1944, 2
  - sociale zaken, 1942-1943, 3
    kinderzorg friesland
  - sociale zaken, 1943, 4
    kindertehuizen binnenland
  - afdeling boekhouding, 1940-1945, 5
    stencils met aanwijzingen
- Inhoud doos nummer 61., 61
  - afdeling controle, 1941-1944, 1
    correspondentie leiding financiën
  - sociale zaken, 1941-1944, 2
    kindertehuizen betreft controle financiën
  - sociale zaken, 1942, 3
  - afdeling organisatie, 1942, 4
    betreft liquidatie verenigingen
  - afdeling statistiek, 1943-1944, 5
    inkomende en uitgaande correspondentie
- Inhoud doos nummer 62., 62
  - sociale zaken, 1944-1945, 1
    correspondentie met groningen
  - afdeling organisatie, 1941, 2
  - sociale zaken, 1942-1944, 3
    kinderuitzending drente
  - medische zaken, 1942-1944, 4
    afdeling tandheelkunde utrecht
- Inhoud doos nummer 63., 63
  - provinciaal bureau zuid-holland, 1943, 1
    dagmap sociale zaken rode copiën
  - provinciaal bureau zuid-holland, 1943, 2
  - afdeling controle, 1943, 3
  - gewestelijk arbeidsbureau, 1943-1944, 4
    correspondentie F.W. Hogewoning
- Inhoud doos nummer 64., 64
  - sociale zaken, 1943, 1
    betreft oude pekela
  - afdeling voorlichting, 1943, 2
    correspondentie stedelijk bureau den-haag
  - leiding financiën, 1942-1943, 3
    correspondentie provinciaal bureau friesland
  - afdeling voorlichting, 1942-1944, 4
  - sociale zaken, 1942-1944, 5
    vereniging voor verzorging van kleinen kinderen leiden
  - sociale zaken, 1942-1944, 6
- Inhoud doos nummer 65., 65
  - leiding organisatie, 1942-1943, 1
    correspondentie met duitse instanties
  - provinciaal bureau groningen, 1942, 2
  - afdeling voorlichting, 1942, 3
    correspondentie provincie Utrecht
  - provinciaal bureau gelderland arnhem, 1944, 4
    schoolvoeding
  - sociale zaken, 1944, 5
    moederuitzending gezinszorg
  - afdeling controle, 1942-1944, 6
    correspondentie overijsel
- Inhoud doos nummer 66., 66
  - provinciaal bureau utrecht, 1943-1944, 1
  - provinciaal bureau zuid-holland, 1943-1944, 2
    dagmap sociale zaken witte copiën
  - sociale zaken, 1943, 3
    onslagen personeel
  - sociale zaken, 1944, 4
    correspondentie commandant vrijwilligerslegioen
  - medische zaken, 1944, 5
  - provinciaal bureau groningen, 1944, 6
- Inhoud doos nummer 67., 67
  - afdeling voorlichting, 1942-1944, 1
    correspondentie provincie groningen
  - afdeling organisatie, 1942, 2
    adressenlijsten afdelingen in gelderland
  - sociale zaken, 1942, 3
  - sociale zaken, 1942-1943, 4
  - afdeling organisatie, 1942-1944, 5
    correspondentie sociale zaken
  - provinciaal bureau groningen, 1942-1944, 6
    betreft zuidhorn
  - provinciaal bureau groningen, 1944, 7
    inbeslaggenomen goederen
- Inhoud doos nummer 68., 68
  - provinciaal bureau groningen, 1944, 1
  - provinciaal bureau utrecht, 1942, 2
    aanvragen voor winterhulpsteun
  - afdeling financiën, 1943-1944, 3
    formulieren stencils
  - provinciaal bureau utrecht, 1944, 4
    maandrapporten
  - sociale zaken, 1942-1944, 5
    tehuizen correspondentie leidsters
- Inhoud doos nummer 69., 69
  - medische zaken, 1942-1944, 1
  - afdeling organisatie, 1943-1944, 2
  - medische zaken, 1943-1944, 3
  - medische zaken, 1942-1943, 4
- Inhoud doos nummer 70., 70
  - sociale zaken, 1942-1943, 1
    kindertehuizen: bosch en duin
  - sociale zaken, 1943-1944, 2
  - sociale zaken, 1942-1943, 3
  - sociale zaken, 1943, 4
  - sociale zaken, 1943-1944, 5
- Inhoud doos nummer 71., 71
  - sociale zaken, 1942, 1
    jeugduitzendingen
  - sociale zaken, 1942-1944, 2
  - sociale zaken, 1942-1943, 3
    jeugduitzending binnenland zuid-holland
  - sociale zaken, 1943-1944, 4
  - afdeling voorlichting, 1942-1944, 5
    betreft: friesland groningen
  - provinciaal bureau groningen, 1942-1943, 6
    betreft: zuid-broek
- Inhoud doos nummer 72., 72
  - provinciaal bureau groningen, 1942, 1
  - sociale zaken, 1944, 2
  - leiding organisatie, 1942-1943, 3
  - sociale zaken, 1942, 4
- Inhoud doos nummer 73., 73
  - afdeling financiën, 1941-1942, 1
  - sociale zaken, 1943-1944, 2
    witte copiën jeugdzorg
  - provinciaal bureau groningen, 1941-1942, 3
  - provinciaal bureau groningen, 1942-1943, 4
- Inhoud doos nummer 74., 74
  - provinciaal bureau groningen, 1944, 1
  - provinciaal bureau groningen, 1943-1944, 2
  - sociale zaken, 1942, 3
- Inhoud doos nummer 75., 75
  - stedelijk kantoor rotterdam, 1941-1943, 1
    adressenlijst schade bominslag
  - provianciaal bureau utrecht, 1943-1944, 2
    inkomende post
  - afdeling voorlichting, 1941-1944, 3
  - plaatselijk bureau dordrecht, 1942, 4
- Inhoud doos nummer 76., 76
  - leider organisatie, 1942, 1
    dossiers betreffende W.H.N. en N.V.D.
- Inhoud doos nummer 77., 77
  - afdeling financiën, 1944, 1
  - afdeling voorlichting, 1941-1942, 2
  - sociale zaken, 1943, 3
  - afdeling organisatie, 1940-1945, 4
  - afdeling voorlichting, 1942, 5
    copy voorlichtingsblad
  - sociale zaken, 1940-1942, 6
- Inhoud doos nummer 78., 78
  - sociale zaken, 1943, 1
    kleuterverblijven zeeland
  - hulpwerk beeldende kunst, 1942, 2
    kranteknipsels
  - afdeling voorlichting, 1941, 3
  - provinciaal bureau utrecht, 1942, 4
  - provinciaal bureau utrecht, 1941-1944, 5
    dossiers: afdelingen buurtschappen
- Inhoud doos nummer 79., 79
  - sociale zaken, 1940-1942, 1
    rapporten algemene bijstand
  - provinciaal bureau utrecht, 1943, 2
  - afdeling financiën, 1941, 3
  - provinciaal bureau utrecht, 1942-1943, 4
    correspondentie afdeling financiën
  - sociale zaken, 1942, 5
  - namenlijsten getroffenen bominslag, 1943, 6
- Inhoud doos nummer 80., 80
  - afdeling controle, 1943, 1
    persoonlijke dossiers
  - provinciaal bureau zeeland, 1944, 2
  - provinciaal bureau noord-brabant, ?, 3
    balans
  - afdeling organisatie, 1944, 4
  - sociale zaken, 1942, 5
    dossiers afdelingen
  - afdeling controle, 1944, 6
  - kring gelderse vallei, 1943, 7
    bijzondere acties
  - afdeling controle, 1943-1944, 8
- Inhoud doos nummer 81., 81
  - afdeling organisatie, ?, 1
    stencils
  - afdeling financiën, 1943, 2
    betreft noord-holland
  - afdeling voorlichting, 1942-1944, 3
  - provinciaal bureau groningen, 1943, 4
- Inhoud doos nummer 82., 82
  - provinciaal bureau groningen, 1944-1945, 1
    buurtschappen
  - provinciaal bureau groningen, 1942, 2
  - afdeling organisatie, 1944, 3
  - afdeling financiën, 1943, 4
    rode copiën
  - afdeling organisatie, 1944, 5
- Inhoud doos nummer 83., 83
  - provinciaal bureau drente, 1942, 1
  - afdeling voorlichting, 1942-1943, 2
    betreft amsterdam
  - sociale zaken, 1943, 3
  - afdeling organisatie, 1942-1944, 4
  - provinciaal bureau utrecht, 1943-1944, 5
    statistische maandrapporten
- Inhoud doos nummer 84., 84
  - sociale zaken, 1943, 1
    rapporten correspondentie financiën
  - afdeling financiën, 1943-1944, 2
  - rapporten van verschillende provinciën, 1942, 3
- Inhoud doos nummer 85., 85
  - medische zaken, 1943-1944, 1
  - sociale zaken, 1943, 2
  - afdeling financiën, 1944, 3
    correspondentie amsterdam rotterdam
  - afdeling financiën, 1943-1944, 4
    namenlijsten van leden van wach und schutzdienst
- Inhoud doos nummer 86., 86
  - afdeling controle, 1943-1944, 1
  - medische zaken, 1943, 2
  - provinciaal bureau groningen, 1944, 3
  - sociale zaken, 1943-1944, 4
  - sociale zaken, 1944, 5
- Inhoud doos nummer 87., 87
  - sociale zaken, 1944, 1
  - afdeling financiën, 1943, 2
  - sociale zaken, 1944, 3
    ongehuwde aanstaande moeders
  - sociale zaken, 1943-1944, 4
    betreft: gelderland overijsel utrecht
- Inhoud doos nummer 88., 88
  - sociale zaken, 1942-1944, 1
    kleuterverblijfplaats wassenaar
  - sociale zaken, 1942-1943, 2
    kindertehuizen kinderuitzending
  - afdeling financiën, 1942, 3
    dossiers
  - provinciaal bureau utrecht, 1944, 4
    rapporten sociale zaken
  - provinciaal bureau zuid-holland, 1944, 5
    sociale zaken
  - medische zaken, 1943, 6
    betreft: zuid-holland
- Inhoud doos nummer 89., 89
  - medische zaken, 1944, 1
  - provinciaal bureau zuid-holland, 1942, 2
    dagmap afdeling organisatie
  - sociale zaken, 1943-1944, 3
    correspondentie afdeling controle
- Inhoud doos nummer 90., 90
  - sociale zaken, 1943, 1
  - provinciaal bureau noord-brabant, 1944, 2
  - afdeling controle, 1943, 3
  - afdeling financiën, 1943, 4
    betreft: drente overijsel
- Inhoud doos nummer 91., 91
  - afdeling statistiek, 1940-1943, 1
    copiën van periodieke opgaven collectes (WHN)
  - provinciaal bureau noord-brabant, 1943, 2
  - sociale zaken, 1944, 3
  - sociale zaken, 1944, 4
    voeding en kleding
  - sociale zaken, 1942-1944, 5
  - sociale zaken, 1942-1944, 6
  - sociale zaken, 1943, 7
    kinderuitzending buitenland weekrapporten
- Inhoud doos nummer 92., 92
  - sociale zaken, 1943, 1
    moeder en kind hulpposten
  - sociale zaken, 1943-1944, 2
  - leider organisatie, 1942, 3
  - leider organisatie, 1942-1943, 4
- Inhoud doos nummer 93., 93
  - sociale zaken, 1944, 1
    correspondentie provincie utrecht
  - sociale zaken, 1943-1944, 2
    jeugdzorg personeel
  - sociale zaken, 1943, 3
  - sociale zaken, 1943, 4
    kleuteruitzending
  - provinciaal bureau utrecht, 1942, 5
    inkomende brieven voor algemene bijstand
  - sociale zaken, 1943-1944, 6
    kindertehuizen "bosch en duin"
  - sociale zaken, 1943-1944, 7
- Inhoud doos nummer 94., 94
  - commissie van samenwerking voor bijzondere noden, 1943-1944, 1
    ingekomen brieven
  - provinciaal bureau overijsel deventer, 1944, 2
  - afdeling financiën, 1943-1944, 3
  - sociale zaken, 1944, 4
  - medische zaken, 1943-1944, 5
    correspondentie leider
  - sociale zaken, 1942-1944, 6
  - leider organisatie, 1943-1944, 7
- Inhoud doos nummer 95., 95
  - sociale zaken, 1942-1943, 1
  - provinciaal bureau zuid-holland, 1942-1943, 2
    betreft financiën
  - provinciaal bureau utrecht, 1944, 3
    vertrouwelijke correspondentie
  - sociale zaken, 1942-1943, 4
- Inhoud doos nummer 96., 96
  - provinciaal bureau groningen, 1942-1944, 1
  - provinciaal bureau groningen, 1944, 2
  - medische zaken, 1942-1944, 3
    tandheelkunden
  - sociale zaken, 1942-1943, 4
    betreft sliedrecht
- Inhoud doos nummer 97., 97
  - afdeling financiën, 1944, 1
  - sociale zaken, 1943-1944, 2
    formulieren gezinsvoogdij zuid-holland
  - provinciaal bureau utrecht, 1942-1943, 3
- Inhoud doos nummer 98., 98
  - provinciaal bureau utrecht, 1942, 1
    betreft zuilen luchtbescherming
  - provinciaal bureau utrecht, 1940-1941, 2
  - afdeling organisatie, 1942-1943, 3
  - afdeling organisatie, 1942-1943, 4
- Inhoud doos nummer 99., 99
  - afdeling organisatie, 1941-1942, 1
    dossiers algemene bijstand in de provincies
  - sociale zaken, 1942-1944, 2
    kinderspeeltuinen
  - medische zaken, 1942, 3
    betreft zuid-holland
  - overzicht bezittingen onroerend goed, 1943, 4
  - afdeling voorlichting, 1943-1944, 5
  - afdeling voorlichting, 1940-1942, 6
- Inhoud doos nummer 100., 100
  - provinciaal bureau utrecht, 1942-1943, 1
  - sociale zaken, 1942, 2
    algemene bijstand gelderland
  - afdeling voorlichting, 1943-1944, 3
  - kleuterverblijven den-haag, 1943-1944, 4
  - provinciaal bureau utrecht, 1943-1944, 5
- Inhoud doos nummer 101., 101
  - provinciaal bureau utrecht, 1943-1944, 1
  - afdeling financiën, 1942-1943, 2
    betreft lidmaatschap verpleegstersgemeen-schap
  - afdeling financiën, 1943, 3
    rapporten giftenwerving (WHN)
  - sociale zaken, 1944, 4
  - afdeling financiën, 1942-1943, 5
    balansen
  - afdeling statistiek, 1944, 6
    betreft rotterdam correspondentie
  - sociale zaken, 1942, 7
  - sociale zaken, 1942-1943, 8
    algemene bijstand overijsel
  - afdeling financiën, 1944, 9
  - sociale zaken, 1944, 10
    personeelslijsten
  - sociale zaken, 1943-1944, 11
  - sociale zaken, 1942, 12
    algemene bijstand gelderlijke uitkeringen
  - maatschappelijk hulpbetoon, 1940-1941, 13
  - sociale zaken, 1943, 14
    proefwerk en stencils aankomende scholings leiders
- Inhoud doos nummer 102., 102
  - afdeling financiën, 1943-1944, 1
    bijdragen gelden van industrie en handel
  - medische zaken, 1943-1944, 2
  - medische zaken, 1943, 3
    betreft recepten
  - afdeling voorlichting, 1942-1943, 4
  - medische zaken, 1944, 5
    maandrapporten kindertehuizen
  - afdeling organisatie, 1943, 6
    stencils en uitgaande correspondentie
- Inhoud doos nummer 103., 103
  - afdeling voorlichting, 1944, 1
    betreft vormingscursussen
  - sociale zaken, 1943-1944, 2
    kindertehuizen: "cauberg" valkenburg limburg
  - sociale zaken, 1942-1944, 3
    kindertehuizen: rapporten
  - afdeling organisatie, 1940-1941, 4
    personeelszaken sollicitatiebrieven
- Inhoud doos nummer 104., 104
  - afdeling financiën, 1940-1941, 1
  - provinciaal bureau utrecht, 1943-1944, 2
  - provinciaal bureau utrecht, 1945, 3
    sociale zaken: gezinszorg kleuterverblijven
  - provinciaal bureau utrecht, 1944-1945, 4
    sociale zaken algemene gezinszorg
  - afdeling organisatie, 1943, 5
  - sociale zaken, 1943, 6
    kinderuitzending maastricht
  - provinciaal bureau utrecht, 1941-1942, 7
    buurtschap zeist
  - sociale zaken, 1944, 8
  - provinciaal bureau limburg maastricht, 1944, 9
  - sociale zaken, 1942-1944, 10
    rapporten ook van medische zaken
  - sociale zaken, 1942-1944, 11
    rapporten vertrouwelijk
  - afdeling voorlichting, 1943-1944, 12
    rapporten en overzichten bezoek vormingsscholen
  - afdeling controle, 1942-1944, 13
    betreft nederlandse jeugdherbergcentrale
- Inhoud doos nummer 105., 105
  - sociale zaken, 1941-1942, 1
    jeugdzorg betreft voogdijraad
  - sociale zaken, 1941-1942, 2
    maatschappelijk hulpbetoon, leger des heils
  - afdeling financiën, 1943-1944, 3
    betreft utrecht
  - sociale zaken, 1941-1944, 4
    jeugduitzending rotterdam buitenland
- Inhoud doos nummer 106., 106
  - afdeling financiën, 1943-1944, 1
    salaris personeel
  - provinciaal bureau utrecht, 1943-1944, 2
  - afdeling organisatie, 1943, 3
  - afdeling financiën, 1943, 4
- Inhoud doos nummer 107., 107
  - sociale zaken, 1941-1942, 1
    uitgaande brieven betreffende sollicitaties
  - afdeling voorlichting, 1942, 2
  - afdeling organisatie, 1943, 3
    correspondentie utrecht
  - provinciaal bureau utrecht, 1945, 4
    rekeneningen van goederenaankopen
- Inhoud doos nummer 108., 108
  - afdeling financiën, 1944, 1
  - provinciaal bureau utrecht, 1944-1945, 2
  - provinciaal bureau utrecht, 1942-1943, 3
    betreft maartensdijk jutphaas
  - provinciaal bureau utrecht, 1942-1943, 4
    betreft organisatie voorlichting
  - provinciaal bureau zuid-holland, 1942-1943, 5
    dagmap 6-42-7-43
- Inhoud doos nummer 109., 109
  - sociale zaken, 1941-1943, 1
  - sociale zaken, 1943, 2
    inkomende sollicitatie brieven
  - afdeling organisatie, 1944, 3
  - sociale zaken, 1942-1944, 4
    dankbetuigingen hulpverlening
  - medische zaken, 1943, 5
    kinderuitzending keuringen
  - afdeling voorlichting, 1943, 6
  - medische zaken, 1943-1944, 7
    rapporten correspondentie sollicitaties
- Inhoud doos nummer 110., 110
  - provinciaal bureau groningen, 1942-1943, 1
    sociale zaken algemene bijstand gezinszorg
  - afdeling financiën, 1943, 2
  - sociale zaken, 1942-1944, 3
- Inhoud doos nummer 111., 111
  - afdeling organisaties, 1944, 1
    correspondentie drente-groningen
  - afdeling voorlichting, 1942, 2
  - sociale zaken, 1943-1944, 3
  - sociale zaken, 1943, 4
    correspondentie N.S.D.A.P.
  - sociale zaken, 1942-1943, 5
    kindertehuizen: heelsum
  - sociale zaken, 1944, 6
    kinderuitzending rapporten leiderlijsten buitenland
  - sociale zaken, 1943, 7
    betreft goederen
- Inhoud doos nummer 112., 112
  - provinciaal bureu utrecht, 1943, 1
    sociale zaken moederuitzending
  - provinciaal bureau utrecht, 1942-1944, 2
  - provinciaal bureau utrecht, 1943, 3
- Inhoud doos nummer 113., 113
  - afdeling financiën, 1942-1943, 1
  - afdeling financiën, 1941-1943, 2
  - provinciaal bureau utrecht, 1942, 3
    algemene bijstand inkomende brieven
- Inhoud doos nummer 114., 114
  - provinciaal bureau utrecht, 1942-1944, 1
    betreft organisatie
  - provinciaal bureau utrecht, 1944, 2
    pleegadressen ingekomen brieven
  - sociale zaken, 1942-1944, 3
    kinderuitzending tehuizen
  - sociale zaken, 1944, 4
    kindertehuizen: "bosch en duin"
  - sociale zaken, 1944, 5
    schoolvoeding en kleding
  - provinciaal bureau utrecht, 1942-1943, 6
    afdeling financiën organisatie
- Inhoud doos nummer 115., 115
  - sociale zaken, 1944, 1
  - sociale zaken, 1944, 2
    kleuterverblijf: leiden
  - afdeling voorlichting, 1943-1944, 3
  - sociale zaken, 1942-1944, 4
    jeugdzorg in twente
  - sociale zaken, 1944, 5
    betreft zeeland
  - sociale zaken, 1942-1944, 6
    algemene bijstand formulieren utrecht
- Inhoud doos nummer 116., 116
  - provinciaal bureau utrecht, 1944, 1
    afdeling financiën dagmap mei
  - provinciaal bureau utrecht, 1944, 2
  - provinciaal bureau utrecht, 1945, 3
    sociale zaken rapporten
  - provinciaal bureau utrecht, 1943, 4
    correspondentie afdeling organisatie
- Inhoud doos nummer 117., 117
  - provinciaal bureau utrecht, 1942, 1
    dagrapporten september betreft WHN
  - provinciaal bureau utrecht, 1942-1944, 2
    diverse correspondentie
  - provinciaal bureau utrecht, 1943-1944, 3
  - provinciaal bureau utrecht, 1943-1944, 4
    rekeningen financiën
- Inhoud doos nummer 118., 118
  - provinciaal bureau utrecht, 1941-1944, 1
    correspondentie buurtschap 15
  - afdeling organisatie, 1943-1944, 2
    stencils met voorschriften en aanwijzingen
  - afdeling organisatie, 1943-1944, 3
    correspondentie leiding
  - afdeling controle, 1943, 4
  - provinciaal bureau zuid-holland, 1942-1944, 5
    afgewezen sollicitaties
  - afdeling financiën, 1944, 6
  - sociale zaken, 1943, 7
- Inhoud doos nummer 119., 119
  - sociale zaken, 1944, 1
    personeelszaken mej. Barkman
  - provinciaal bureau utrecht, 1943, 2
  - afdeling voorlichting, 1943, 3
  - sociale zaken, 1944, 4
    kindertehuizen rapporten
- Inhoud doos nummer 120., 120
  - provinciaal bureau utrecht, 1943, 1
    betreft financiën correspondentie
  - provinciaal bureau utrecht, 1942-1943, 2
  - afdeling financiën, 1942, 3
  - sociale zaken, 1943-1944, 4
  - afdeling financiën, 1942, 5
    rekeningen
- Inhoud doos nummer 121., 121
  - afdeling organisatie, 1942-1943, 1
    giften van handel en industrie
  - sociale zaken, 1943, 2
    vormingsschool noordlaren
  - sociale zaken, 1943-1944, 3
    sollicitaties gezinsverzorgsters
- Inhoud doos nummer 122., 122
  - afdeling voorlichting, 1942-1943, 1
  - afdeling voorlichting, 1942-1943, 2
    vormingscursussen
  - sociale zaken, 1943-1944, 3
    betreft verenigingen
  - medische zaken, 1941-1942, 4
  - medische zaken, 1943-1944, 5
    mededelingen rapporten
- Inhoud doos nummer 123., 123
  - afdeling financiën, 1941-1942, 1
    dagmap 11-41-2-42
  - sociale zaken, 1943, 2
    kinderuitzending zuid holland
  - afdeling financiën, 1943, 3
- Inhoud doos nummer 124., 124
  - medische zaken, 1944, 1
  - provinciaal bureau noord-brabant, 1943-1944, 2
    sociale zaken: schoolvoeding-kleding
  - sociale zaken stedelijke kantoren, 1944, 3
    vorming gezinsverzorgsters
  - sociale zaken, 1943-1944, 4
    kindertehuizen: voorthuizen
  - sociale zaken, 1944, 5
  - provinciaal bureau zuid-holland, 1943, 6
  - sociale zaken, 1943-1944, 7
- Inhoud doos nummer 125., 125
  - sociale zaken, 1943, 1
    moedertehuis: "rozenhof" dieren
  - provinciaal bureau zuid-holland, 1942, 2
    dagmap 1 juli-27 juli betreft leider uitgaande correspondentie
  - sociale zaken, 1943-1944, 3
    jeugdzorg pleeggezinnen
  - sociale zaken, 1943-1944, 4
  - sociale zaken, 1944, 5
  - sociale zaken, 1942, 6
    kinderuitzending buitenland rapporten
- Inhoud doos nummer 126., 126
  - sociale zaken, 1942-1943, 1
  - sociale zaken, 1943-1944, 2
    kinderuitzending pleegouders
  - afdeling controle, 1943, 3
    werkmethoden schema's
  - afdeling controle, 1943-1944, 4
  - sociale zaken, 1943, 5
    kinderuitzending dagmap 24 maart-24 april
  - afdeling organisaties, 1942-1944, 6
    bureaumededelingen 1 t/m 246
- Inhoud doos nummer 127., 127
  - afdelingcontrole, 1943-1944, 1
    afdeling inkoop
  - sociale zaken, 1942, 2
  - sociale zaken, 1943-1944, 3
    tehuizen: meisjestehuizen
  - sociale zaken, 1944, 4
    kraamverzorgsters
- Inhoud doos nummer 128., 128
  - sociale zaken, 1940-1945, 1
  - sociale zaken, 1944, 2
    kleuterverblijven ommen
  - provinciaal bureau utrecht, 1943-1944, 3
  - medische zaken, 1944, 4
  - afdeling organisatie, 1943-1944, 5
    betreft groningen drente
- Inhoud doos nummer 129., 129
  - sociale zaken, 1943-1944, 1
  - sociale zaken, 1943-1944, 2
  - afdeling financiën, 1943-1944, 3
    betreft sociale zaken
  - provinciaal bureau utrecht, 1944, 4
  - provinciaal bureau utrecht, 1942, 5
- Inhoud doos nummer 130., 130
  - sociale zaken, 1944, 1
    algemene bijstand zeeland
  - afdeling voorlichting, 1943, 2
    correspondentie Vught
  - sociale zaken, 1944, 3
    kinderuitzending kampen in limburg
  - medische zaken, 1944, 4
  - sociale zaken, 1942, 5
    kinderuitzending zuid-holland
- Inhoud doos nummer 131., 131
  - sociale zaken, 1944, 1
    tehuizen: weekrapporten controleurs
  - sociale zaken, 1944, 2
  - afdeling voorlichting, 1943-1944, 3
    gele copiën
  - medische zaken, 1942-1944, 4
  - afdeling voorlichting, 1942, 5
    betreft friesland
- Inhoud doos nummer 132., 132
  - sociale zaken, 1944, 1
    tehuizen: dieren kleuterverblijven
  - sociale zaken, 1943-1944, 2
  - afdeling controle, 1943-1944, 3
    correspondentie medische zaken voorlichting
  - afdeling organisatie, 1942-1943, 4
    correspondentie provinciale en stedelijke leiders
  - sociale zaken, 1944, 5
  - leider organisatie, 1942-1944, 6
    correspondentie medische zaken
  - sociale zaken, 1944, 7
    dagmap secretarie
- Inhoud doos nummer 133., 133
  - sociale zaken, 1943-1944, 1
    kinderuitzending tehuizen limburg
  - sociale zaken, 1944, 2
    schoolvoeding-kleding gelderland
  - afdeling organisatie, 1942, 3
    dagmap januari-december
  - medische zaken, 1944, 4
  - medische zaken, 1942, 5
  - medische zaken, 1942-1943, 6
- Inhoud doos nummer 134., 134
  - afdeling financiën, 1943, 1
  - sociale zaken, 1944, 2
    dagmap juni-juli zuid-holland
  - sociale zaken, 1942, 3
- Inhoud doos nummer 135., 135
  - sociale zaken, 1943-1944, 1
    algemene bijstand groningen
  - sociale zaken, 1943-1944, 2
    betreft noord en zuid holland
  - afdeling voorlichting, 1943, 3
  - sociale zaken, 1942, 4
    dagmap 16 maart-27 april zuid-holland
- Inhoud doos nummer 136., 136
  - afdeling financiën, 1944, 1
    betreft groningen personeelszaken
  - sociale zaken, 1943, 2
  - afdeling controle, 1944, 3
  - afdeling financiën, 1944, 4
    personeelszaken amsterdam
- Inhoud doos nummer 137., 137
  - afdeling controle, 1943-1944, 1
    bank en beheerszaken
  - sociale zaken, 1943, 2
  - sociale zaken, 1943-1944, 3
    tehuizen rapporten
  - afdeling controle, 1944, 4
    correspondentie amsterdam
  - afdeling organisatie statistiek, 1943, 5
  - afdeling controle, 1940-1945, 6
    voorschriften formulieren
  - sociale zaken, 1943-1944, 7
    kindertehuizen: driebergen
- Inhoud doos nummer 138., 138
  - medische zaken, 1944, 1
    formulieren kraamzorg amsterdam rotterdam
  - sociale zaken, 1942-1944, 2
    jeugduitzending buitenland
  - sociale zaken, 1942, 3
    jeugduitzending binnenland
- Inhoud doos nummer 139., 139
  - sociale zaken, 1942-1943, 1
    kraamverzorging den-haag
  - afdeling financiën, 1941-1943, 2
    kostenberekingen afdelingen
  - provinciaal bureau utrecht, 1942-1943, 3
  - sociale zaken, 1943-1944, 4
    schoolvoeding drente-dossiers
  - afdeling financiën, 1942, 5
    betreft WHN
- Inhoud doos nummer 140., 140